# **Gustavo Andrade Angel**

Full Stack Web Developer

Tecamachalco, Puebla (237) 109 99 14 GustavoAndradeAngel@Hotmail.com TSU Sistemas Computacionales

Full stack web developer con 3 años de experiencia en desarrollando aplicaciones web usando .NET, C#,NODE.js, JavaScript y servicios (SOAP y REST) enfocado en la automatización y mejora de procesos de mantenimiento de código. Desarrollando software para el sector Financiero, E-Commerce y B2C.

#### **EXPERIENCIA**

## Desarrollador Full Stack Frontend y BackEnd Finasist SA de CV — enero, 2022, a la fecha

- Realice la migración de un sistema actualizando versiones de BootStrap, Jquery y angular a la mas reciente.
- Resolución de incidencias dándole mantenimiento al código de otros developers
- Implemente nuevos requerimientos a partir de documentos escritos por los analistas.
- Entregables constantes con un margen de 80% sin bugs graves o incidentes.
  Stack tecnológico: JavaScript, JQuery, ,HTML 5, Bootstrap, C#, SQL,ASP.net, Angular, Node.js

## **Gerente general**

### Implementación y desarrollo de software a la medida para pequeños negocios — Enero, 2014- Julio, 2021

- Diseñe y programe software para empresas locales
- Realice reuniones con clientes vendiendo la idea de la implementación de tecnología en el núcleo de sus negocios Stack tecnológico: WPF, SilverLight, C#, Xamarin

#### **Automatización SYSNE de México**

#### Sistema de administración de documentos INEA — Febrero, 2013 - Julio, 2014

- Diseñe la estructura de la BD, Análisis de requisitos y diseño gráfico, distribuyendo el trabajo en el equipo y dirigiendo las reuniones de avances del mismo.
- Lider de equipo de desarrollo de 5 (Desarrolladores junior), reduciendo el tiempo de entrega en un 10% con la mínimas incidencias en la implementación del sistema

Stack tecnológico: WPF, SilverLight, C#, Xamarin

## Junior frontend y backend Developer AmericanChic y AmericanHealt — mes, 2012 - 2013

- Trabaje en el desarrollo de software para empresa del ramo médico.
- Realice entrevistas con el cliente para entender sus necesidades y plasmarlas en documentos para su desarrollo
- Fui miembro de un equipo de 10 desarrolladores donde se realizó el software llevando a cabo entregables constantes.

Stack tecnológico: ASP.net, C# y SQL SERVER

## **HABILIDADES**

Lenguajes de Programación: C#,SQL, JavaScript,HTML, CSS,ASP.NET, NODE.js, Express.JS;

Herramientas de Frameworks: Angular, Node.js, Express.js;

Base de Datos: SQL

Herramientas: Git, TFS, Slack

Agile: SCRUM

Idiomas: Inglés técnico; Nativo: español.

# **EDUCACIÓN**

Universidad Tecnológica de Tecamachalco - Tecamachalco, Puebla. Tecnologías de la información y comunicación, 2012.

#### **CERTIFICACIONES**

**Javascript**- Platzi. 2022. **Node.js**- Platzi. 2022.

C#- Platzi. 2022.

Scrum Fundamentals Certified (SFC) - SCRUMstudy. 2022.

Pensamiento lógico: Manejo de datos, estructuras y funciones - Platzi. 2022.

Inteligencia Emocional - Platzi. 2021.

Cultura de Servicio y Experiencia del cliente basada en modelo disney- AcademiaSet 2022